---
title: "Distancier des UNV Alsace"
author: "JcB & RESURAL"
date: "24/11/2015"
output:
  html_document:
    toc: yes
  pdf_document:
    latex_engine: xelatex
    number_sections: yes
    toc: yes
    toc_depth: 3
always_allow_html: yes
---

Création d'un distancier entre les communes d'Alsace et les UNV
===============================================================

Il y a quatre UNV en Alsace dans les communes de Haguenau, Strasbourg, Colmar et Mulhouse. L'UNV de Haguenau fonctionne par intermittence faute d'effectifs médicaux suffisants. 

source méthodologique: [cartography](https://elementr.hypotheses.org/284) sur le site [RGeomatic](http://rgeomatic.hypotheses.org/659).

Création des fichiers de base
------------------------------
On utilise:

- fichier des communes avec la geoloc du centre ville: __villes_alsace_gps.csv__
- fichier des geoloc des UNV: __UNV.csv__ (Alsace et Lorraine)
- création de la matrice des temps (en mn) avec __osrmTableOD__. Cette fonction est limitée à 100 communes par appel => il faut prévoir une boucle pour toutes les faire.

Le fichier créé est enregistré au format _csv_ (distancier_unv_alsace.csv) et le programme qui le crée est désactivé pour ne pas solliciter inutilement le serveur. En cas d'upgrade, il faudra le réactiver.

```{}
library(osrm)

file1 <- "villes_alsace_gps.csv"
file2 <- "UNV.csv"

villes <- read.csv(file1)
unv <- read.csv(file2)

# Certaines ville n'ont pas de coordonnées GPS. Sur les 907 communes, il en reste 861
villes2 <- villes[complete.cases(villes),]
# le nombre de requêtes est limité à 100

# colonne code_insee

n <- nrow(villes2)
d1 <- NULL
i <- 1
j <- 1
inc <- 90
k <- inc
while(i < n){
    
d <- osrmTable(villes2[j:k,], "nom_commune", xo = "longitude", yo = "latitude", dfd = unv, idd = "UNV", xd = "X", yd = "Y")
    d1 <- rbind(d1, d)
    j <- k + 1
    k <- k + inc
    if(k > n)
        k = n
    i = k
}
# une boucle supplémentaire pour les dernières villes
d <- osrmTable(villes2[j:k,], "nom_commune", xo = "longitude", yo = "latitude", dfd = unv, idd = "UNV", xd = "X", yd = "Y")
d1 <- rbind(d1, d)

names(d1)[1] <- "ville"
write.csv(d1, file <- "distancier_unv_alsace.csv")

```

Communes manquantes dans le 67
------------------------------
```{}

 [1] ANDLAU                     BALBRONN                   BOUXWILLER                 BUHL                      
 [5] CRASTATT                   DRACHENBRONN-BIRLENBACH    EBERBACH-SELTZ             WANGENBOURG-ENGENTHAL     
 [9] GRIESHEIM-SUR-SOUFFEL      NEUGARTHEIM-ITTLENHEIM     JETTERSWILLER              KIRRWILLER                
[13] MULHAUSEN                  NEEWILLER-PRES-LAUTERBOURG NEUVILLER-LA-ROCHE         BETSCHDORF                
[17] OBERHOFFEN-LES-WISSEMBOURG OBERMODERN-ZUTZENDORF      SEEBACH                    RANRUPT                   
[21] ROPPENHEIM                 SCHARRACHBERGHEIM-IRMSTETT SCHWEIGHOUSE-SUR-MODER     SCHWENHEIM                
[25] STUTZHEIM-OFFENHEIM        THAL-DRULINGEN             THAL-MARMOUTIER            WESTHOUSE                 
[29] WESTHOUSE-MARMOUTIER       WICKERSHEIM-WILSHAUSEN     ZOEBERSDORF   

```

Sélection de l'UNV la plus proche. On ajoute une colonne 'choix'. NB: le fichier d1 (communes + temps de trajet en minutes) a été créé à l'étape précédente.

Calcul des temps de trajet par commune
--------------------------------------

```{r, comment="", warning = FALSE, echo=FALSE}
library(knitr)
d1 <- read.csv("../distancier_unv_alsace.csv")
names(d1)[1] <- "nom_commune"

# certaines villes sont redondantes (à cause des circonscriptions dans ville2)
d1 <- d1[unique(d1$nom_commune),]
# head(d1)

d1$choix <- NA
for(i in 1:nrow(d1)){d1$choix[i] = names(which.min(d1[i,2:length(d1)]))}

# sans Haguenau
d1$choix2 <- NA
for(i in 1:nrow(d1)){d1$choix2[i] = names(which.min(d1[i, c(2, 4:length(d1))]))}

# sauvegarde
write.csv(d1, file = "Resultats/d1.csv")

```

### UNV d'Alsace (temps de trajet en minutes)
```{r, echo=FALSE, comment=""}
kable(d1[, 1:5], row.names = FALSE)
```

### UNV hors Alsace (temps de trajet en minutes)
```{r, echo=FALSE, comment=""}
kable(d1[, c(1,6:11)], row.names = FALSE)
```



Meilleurs choix avec Haguenau (choix) et sans Haguenau (choix 2)
----------------------------------------------------------------

```{r, echo=FALSE, comment="", eval=TRUE}

kable(d1[, c(1, 12, 13)], row.names = FALSE)

```

Forbach et Belfort sont un meilleur choix pour 88 communes d'Alsace si Hagueanu est actif et un meilleur choix pour 95 communes d'Alsace si Haguenau ne fonctonne pas.


Fichier mergé
============

Le fichier __dist__ resulte du merging du fichier des disances __d1__ et du fichier __villes2__ dont on ne conserve que certaines colonnes. On récupère ainsi des infos utiles comme le code INSEE de la commune.

```{r, echo=FALSE}
# on récupère le fichier des villes
file1 <- "../villes_alsace_gps.csv"
villes <- read.csv(file1)
# Certaines ville n'ont pas de coordonnées GPS. Sur les 907 communes, il en reste 861
villes2 <- villes[complete.cases(villes),]

# on simplifie le fichier villes2
ville3 <- villes2[, c("numéro_département", "nom_commune", "codes_postaux", "code_insee", "latitude", "longitude")]

# merging des 2 fichiers
dist <- merge(ville3, d1, by = "nom_commune", all.x = TRUE)
str(dist)
```

Création d'une colonne de couleur par commune
---------------------------------------------

```{r, echo=FALSE, comment=""}

load("~/Documents/Resural/Stat Resural/RPU_Doc/RPU_Carto-Pop-Alsace/Cartographie/Cartofile/carto67.Rda")
source('~/Documents/Resural/FEDORU/Trame_Commune/Zone_chalandise/zone_chalandise.R')

```

### Cartographie du Bas-Rhin

```{r, echo=FALSE, comment="", fig.height=8}
# Bas-rhin
par(mar = c(0,0,2,0))
cols <- c("cornflowerblue", "yellow", "orange")
a <- attribJoin(dist, st, "code_insee", "INSEE_COM" )
plot(a, col = cols[as.numeric(as.factor(a$choix2))], main = "UNV la plus proche")
legend("right", legend = c("Colmar","Forbach","Strasbourg"), col = c("cornflowerblue", "yellow", "orange"), pch = 15, bty = "n")
```


### Cartographie du Haut-Rhin

```{r,echo=FALSE, comment="", fig.height=8}
# Haut-rhin
par(mar = c(0,0,2,0))
load("~/Documents/Resural/Stat Resural/RPU_Doc/RPU_Carto-Pop-Alsace/Cartographie/Cartofile/carto68.Rda") # hr
cols2 <- c("red", "cornflowerblue", "green")
a <- attribJoin(dist, hr, "code_insee", "INSEE_COM" )
plot(a, col = cols2[as.numeric(as.factor(a$choix2))], main = "UNV la plus proche")
legend("right", legend = c("Belfort", "Colmar","Mulhouse"), col = cols2, pch = 15, bty = "n")
```



Cartographie
============

Ulilise le fond de carte dynanmique fournit par OpenStreetMap. Ne fonctionne qu'avec une page HTML (web).

```{r, echo=FALSE}
# 
file2 <- "../UNV.csv"
unv <- read.csv(file2)

library(leaflet)
library(magrittr)

UNVmap <- leaflet() %>% 
  addTiles() %>% 
  # pour changer le fournisseur de fonds de carte: "Acetate.terrain", "CartoDB.Positron"
  # addProviderTiles("Acetate.terrain") %>%
  setView(7.707147, 48.59324, zoom = 13) %>% 
  addMarkers(data = unv, lng = ~ X, lat = ~ Y, popup = unv$UNV)
#   addMarkers(7.707147, 48.59324, popup = 'UNV Hautepierre') %>% 
#   addMarkers(7.778578, 48.79734, popup = 'UNV Haguenau')
UNVmap
```

