---
title: "Distancier pour l’exercice du 12 juillet 2016"
author: "JcB"
date: "6 juillet 2016"
output: html_document
---

```{r setup, include=FALSE}
knitr::opts_chunk$set(echo = TRUE)
```

Ce travail vise deux objectifs:
- créer une matrice des distances entre les leix des attentats et des hôpitaux de destination.
- appendre à utiliser la nouvelle version de la librairie __osrm__.

Sources de données:
- les lieux des attentas ont été évalués à partir de googlemap: entrée du quartier Leclerc à Illkirch, centre de Mutzig
- les coordonnées GPS des hôpitaux sont stockées dans 

```{r}
# test
# 
library(osrm)

path <- "../"
file1 <- "villes_alsace_gps.csv"
file2 <- "UNV.csv"
villes <- read.csv(paste0(path, file1))
unv <- read.csv(paste0(path, file2))
villes2 <- villes[complete.cases(villes),]
b <- villes2[sample(1:nrow(villes2), 5), c("nom_commune", "longitude", "latitude")]
d <- osrmTable(loc = b)
str(d)
d$durations
```

Exercice
```{r}
hop <- read.csv(paste0(path, "../../Stat Resural/RPU_Doc/RPU_Carto-Pop-Alsace/Cartographie/Cartofile/Hopitaux_Alsace.csv"), stringsAsFactors = FALSE)

hotzone <- data.frame("Mutzig", 7.4471626, 48.5329886)
names(hotzone) <- c("ville","long",'lat')
hotzone$ville <- as.character(hotzone$ville)
hotzone[2,] <- c("Illkirch", 7.734710, 48.535121)
hotzone$long <- as.numeric(hotzone$long)
hotzone$lat <- as.numeric(hotzone$lat)


hp <- hop[, c("HOPITAL", "LONG", "LAT")]
hp$HOPITAL <- as.character(hp$HOPITAL)

# distancier des hôpitaux entre eux
d <- osrmTable(loc = hp)
d$durations

# distancier hopitaux - chantier
d <- osrmTable(src = hotzone, dst = hp)
t(d$durations)

# enregistrement
write.csv(round(t(d$durations)), file = "Distancier_exercice_fusillade.csv")

```


La matrice des distances/temps est caculée par la fonction __osrmTable__.


La library osrm
===============

osrmTable
---------
A partir d'un liste de ponts dont on connait les coordonnées géographiques, cette fonction calcule le temps nécessaire pour se déplacer d'un point à l'autre. Cette fonction maniile des dataframes dont la structure minimale comporte 3 colonnes, obligatoirement dans cet ordre:

- un nom ou un identifiant pour l'objet
- la longitude
- la latitude

La fonction necesssite au moins 1 dataframe pour fonctionner mais peut en accepter trois:

- __loc__
- __src__
- __dst__

Usage:
```
osrmTable(loc, src = NULL, dst = NULL)
```


